【裁判字號】    98,訴,1457
【裁判日期】    990225
【裁判案由】    毒品危害防制條例
【裁判全文】
臺灣高雄地方法院刑事判決              98年度訴字第1457號
公  訴  人  臺灣高雄地方法院檢察署檢察官
被      告  乙○○
指定辯護人  本院公設辯護人黃文德
上列被告因毒品危害防制條例案件，經檢察官提起公訴（98年度
偵字第3712、6367號），本院判決如下：
    主  文
乙○○所犯如附表一所示之罪，各處如附表所示之刑及沒收。應
執行有期徒刑柒年伍月，未扣案之販賣甲基安非他命所得新臺幣
參仟元沒收，如全部或一部不能沒收時，以其財產抵償之。其餘
被訴如附表二所示部分無罪。
    事  實
一、乙○○前因詐欺案件，經本院以95年度簡字第5661號判處有
    期徒刑4 月確定，於民國96年7 月16日執行完畢。詎仍未知
    警惕，明知甲基安非他命屬毒品危害防制條例第2 條第2 項
    第2 款之第二級毒品，不得販賣、持有，竟基於意圖營利販
    賣第二級毒品甲基安非他命之各別犯意，以其所使用之門號
    0000000000號行動電話作為聯繫工具，分別於附表一所示之
    時間、地點、方式，販賣第二級毒品甲基安非他命予附表一
    所示之對象。嗣經警於97年11月6 日19時30分許，前往其位
    在高雄市旗津區○○○路210 號住處執行搜索，當場扣得吸
    管2 支、注射針筒1 支、夾鏈袋399 包等物。
二、案經高雄縣政府警察局六龜分局報告臺灣高雄地方法院檢察
    署檢察官偵查起訴。
    理  由
壹、證據能力部分
    本判決所引用其他據以認定事實之各項證據，業據當事人及
    辯護人於審理中對於證據能力表示無意見（本院審訴卷第35
    頁、訴字卷第70～79頁），並經本院於審理時，依各該證據
    不同之性質，依法定調查程序及法定調查方法逐一調查，並
    使當事人及辯護人表示意見，對於具有傳聞性質之證據，均
    知其情而未於辯論終結前聲明異議，依各該證據作成之情形
    ，亦無違法或不當取證之情形，以之作為證據均屬適當，依
    刑事訴訟法第159 條之5 之規定，均有證據能力。
貳、有罪部分（附表一）
一、訊據被告乙○○對於如附表一所示販賣甲基安非他命共4 次
    之犯罪事實，於偵訊及本院審理均坦承不諱（偵一卷第41頁
    、本院訴字卷第33頁），經查：
  (一)附表一所示販賣甲基安非他命部分：
    被告有如附表一所示，以其使用之門號0000000000號行動電
    話，分別與證人向雄州使用之00-0000000號室內電話、證人
    蔡榮駿使用之00-0000000號室內電話聯絡後，販賣甲基安非
    他命予證人向雄州、蔡榮駿各2 次等情，業據證人向雄州於
    警詢及偵訊中（警卷第14～15頁、他卷第7 ～9 頁）、證人
    蔡榮駿於警詢及偵訊中（警卷第10～11頁、他卷第12～14頁
    ）分別證述明確，復有門號0000000000號與00-0000000號、
    00-0000000號通訊監察譯文（警聲搜卷第17、22～26頁）及
    證人蔡榮駿指認被告販賣甲基安非他命處所照片（警卷第37
    頁）在卷可佐，又證人向雄州、蔡榮駿確有施用第二級毒品
    甲基安非他命之行為，分別有渠等濫用藥物尿液檢驗報告、
    煙毒、麻藥案件嫌犯代號與真實姓名對照表、查獲毒品案件
    犯嫌真實姓名對照表在卷可稽（偵一卷第7 ～8 、53～54頁
    ），且上開證人均已具結作證，而無甘冒偽證罪責誣陷被告
    之情形，是渠等之證述應堪採信，足認被告就此部分犯行之
    自白與事實相符，被告確有如附表一所示販賣甲基安非他命
    共4 次之犯行，應堪認定。
  (二)按販賣甲基安非他命毒品之行為，並無一定之公定價格，每
    次買賣之價格亦各有差異，隨供需雙方之資力或關係之深淺
    或需求之數量、貨源之充裕與否、販賣者對於資金之需求如
    何與殷切與否，以及政府查緝之態度，進而為各種之風險評
    估，而有各種不同之標準，並非一成不變。販賣者從各種「
    價差」或「量差」或係「純度」謀取利潤方式，或有差異，
    然其所圖利益之非法販賣行為目的，則屬相同，並無二致。
    本件被告雖未供承販入、賣出毒品所賺取之差價為何。惟一
    般民眾普遍認知毒品之非法交易，向為政府查禁森嚴且重罰
    不貸，衡諸常情，倘非有利可圖絕無平白甘冒被重罰高度風
    險之理，從而，舉凡其有償交易，除足反證其確另基於某種
    非圖利本意之關係外，通常尚難因無法查悉其買進、賣出之
    差價，而諉無營利之意思，或阻卻販賣犯行之追訴（最高法
    院87年度臺上字第3164號判決意旨參照）。本件被告以如附
    表一所示方式，販賣甲基安非他命供他人施用，自屬有利可
    圖，而無徒勞之理，其基於營利意圖而為販賣，堪予認定。
  (三)綜上所述，本件事證明確，被告上開犯行均堪認定，應依法
    論科。
二、新舊法比較
  (一)被告乙○○行為後，毒品危害防制條例部分條文業於98年5
    月20日修正公布。按法律之制定或修正，若未明定施行日期
    者，中央法規標準法雖未規定應自何時生效，然法律既經制
    定或修正並經總統公布，自應依一般原則，自公布日起算至
    第3 日起發生效力。查92年7 月9 日修正公布之毒品危害防
    制條例第36條雖規定：「本條例自公布後6 個月施行」。其
    立法理由謂：「（一）依修正草案第2 條第3 項規定，法務
    部需會同衛生署成立審議委員會每3 個月定期檢討調整毒品
    之分級及品項，而本次新增第四級毒品，有需要在新法施行
    前先經該審議會檢討後再調整公布，爰預留6 個月緩衝期，
    以利處理。（二）依本條例新修正之規定，有必要再訂定相
    關子法及修正相關法規，以配合本條例之施行，故亦有需要
    預留適當緩衝期，以利訂頒相關子法及相關法規之配合修正
    」。該條規定顯係因應該次修正之需，始預留適當之緩衝期
    ，並非規定嗣後任何修正，均需預留6 個月之期間。依上說
    明，98年5 月20日修正公布之毒品危害防制條例部分條文之
    規定，均應自公布日起算至第3 日即98年5 月22日起生效。
    依此，本件應依刑法第2 條第1 項為新舊法比較。
  (二)修正前毒品危害防制條例第4 條第2 項原規定：「製造、運
    輸、販賣第二級毒品者，處無期徒刑或7 年以上有期徒刑，
    得併科新臺幣7 百萬元以下罰金」；修正後則規定：「製造
    、運輸、販賣第二級毒品者，處無期徒刑或7 年以上有期徒
    刑，得併科新臺幣1 千萬元以下罰金」，已將罰金刑部分，
    由「7 百萬元以下」，提高為「1 千萬元以下」，被告行為
    後法律已有變更，比較新舊法之結果，應以被告行為時之規
    定即修正前之毒品危害防制條例第4 條第2 項較有利被告。
  (三)修正前毒品危害防制條例第17條原規定：「犯第4 條第1 項
    至第4 項、第5 條第1 項至第4 項前段、第6 條第1 項至第
    4 項、第7 條第1 項至第4 項、第8 條第1 項至第4 項、第
    10 條 或第11條第1 項、第2 項之罪，供出毒品來源，因而
    破獲者，得減輕其刑」；修正後則規定：「犯第4 條至第8
    條、第10條或第11條之罪，供出毒品來源，因而查獲其他正
    犯或共犯者，減輕或免除其刑。犯第4 條至第8 條之罪於偵
    查及審判中均自白者，減輕其刑」，核修正後增訂「偵查及
    審判中均自白者，減輕其刑」之規定，而本件被告既於偵查
    中及審理時均自白犯行，自以被告行為後之修正後毒品危害
    防制條例第17條之規定，對被告較為有利。
  (四)綜上，上開毒品危害防制條例第4 條第2 項、第17條之規定
    ，係對法定刑度與減輕其刑之適用規定，自不宜割裂而分別
    為新舊法之適用。本件就毒品危害防制條例第4 條第2 項及
    第17條之刑度為整體比較之結果，自以修正後被告自白可減
    刑之規定對被告較為有利，而應整體適用98年5 月20日修正
    公布後之毒品危害防制條例之規定。
三、論罪科刑
  (一)核被告乙○○所為如附表一所示販賣甲基安非他命犯行，均
    係犯修正後毒品危害防制條例第4 條第2 項販賣第二級毒品
    罪。另依毒品危害防制條例所定之販賣毒品罪之構成要件文
    義，並無從認定立法者本即預定該犯罪之本質，必有數個同
    種類行為而反覆實行之集合犯行，故販賣毒品罪，難認係集
    合犯（96年度臺上字第6048號判決意旨參照），且被告如附
    表一所示之販賣甲基安非他命犯行，時地並非密接，亦難認
    屬接續犯，應認被告如附表一所示共4 次販賣第二級毒品犯
    行，均犯意各別，應予分論併罰。又被告有如事實欄所示之
    犯罪科刑及執行情形，有臺灣高等法院被告前案紀錄表在卷
    可按，其於受徒刑之執行完畢後，5 年以內故意再犯本件如
    附表一所示有期徒刑以上各罪，均屬累犯，應依刑法第47條
    第1 項之規定，分別加重其刑，關於販賣第二級毒品之法定
    刑無期徒刑部分不得加重，僅得就有期徒刑及罰金刑部分加
    重之。另按現行毒品危害防制條例第17條第2 項所定「於偵
    查及審判中均自白者，減輕其刑」之規定，所稱之「偵查中
    」係包含司法警察機關之調查程序在內，所稱「自白」不以
    自始至終為相同之自白為必要，苟曾經1 次自白犯罪，即得
    減刑。被告於98年3 月26日偵訊時坦認犯行（偵一卷第41頁
    ），並於本院準備程序及審理中亦自白上開犯行（本院審訴
    卷第34頁、訴字卷第33頁），是本件自應依現行毒品危害防
    制條例第17條第2 項規定減輕其刑，並依法先加後減之。爰
    審酌被告為牟私利而販賣甲基安非他命，所為戕害他人身心
    健康，犯罪所生危害非輕，應予非難，衡以本件被告販賣次
    數為4 次，販賣所得僅3000元，獲利非豐，非屬大規模販毒
    ，情節相對較輕，及其智識程度、生活狀況等一切情狀，分
    別量處如主文所示之刑並定其應執行之刑，以示懲儆。
  (二)未扣案如附表一所示之各次販毒所得，均為被告因犯罪所得
    之財物，應依毒品危害防制條例第19條第1 項之規定，分別
    於各次販賣毒品罪名項下宣告沒收，如全部或一部不能沒收
    時，以其財產抵償之。至其餘扣案物品（吸管2 支、注射針
    筒1 支、夾鏈袋399 包），或為被告施用毒品所用之物或為
    他人所有，業據被告於本院審理時供承在卷（本院訴字卷第
    82頁），均無證據顯示與本件犯行有關，爰均不予宣告沒收
    。另未扣案之行動電話（含SIM 卡門號：0000000000號），
    雖係被告供以聯絡本件販賣毒品所用，然因無證據證明其現
    仍存在，為免日後執行困難，亦不併予宣告沒收。
參、無罪部分（附表二）
一、公訴意旨另以：被告乙○○明知K 他命業經公告列為毒品危
    害防制條例第2 條第2 項第3 款所管制之第三級毒品，因均
    具成癮性、濫用性及對社會危害性，不得製造、運輸、販賣
    ，竟仍基於販賣第三級毒品K 他命之犯意，於不詳時間、地
    點，向年籍姓名不詳之人，販入不詳數量之K 他命，並以其
    持有使用之行動電話0000000000號為聯繫工具，先後於(一)97
    年9 月28日下午某時許，以300 元之價格；(二)97年9 月28日
    晚間某時許，以400 元之價格；(三)97年10月1 日晚間7 時30
    分許，以500 元之價格，在乙○○位於高雄市旗津區○○○
    路210 號住處，各販賣K 他命1 包予甲○○施用。因認被告
    另涉犯毒品危害防制條例第4 條第3 項罪嫌等語。
二、按犯罪事實應依證據認定之，無證據不得認定犯罪事實；又
    不能證明被告犯罪者，應諭知無罪之判決，刑事訴訟法第15
    4 條第2 項、第301 條第1 項分別定有規定。次按認定不利
    於被告之事實，須依積極證據，苟積極證據不足為不利於被
    告事實之認定時，即應為有利於被告之認定，更不必有何有
    利之證據。此之所謂證據，須確屬能為被告有罪之證明，而
    無瑕疵可指者，始足當之；再者，犯罪事實之認定，應憑證
    據，所謂證據，須適於為被告犯罪事實之證明者，始得採為
    斷罪資料，如未能發現相當證據，或證據不足以證明，自不
    能以推測或擬制之方法以為裁判基礎；又所謂認定犯罪事實
    所憑之證據，雖不以直接證據為限，間接證據亦包括在內，
    然而無論直接或間接證據，其為訴訟上之證明，須於通常一
    般人均不致有所懷疑，而得確信其為真實之程度，始得據之
    為有罪之認定，倘其證明尚未達到此一程度，而有合理懷疑
    存在時，即應為無罪之判決（最高法院29年度上字第3105號
    、30年度上字第0816號、40年度台上字第86號、53年度台上
    字第2750號、76年度台上字第4986號判例參照）。另事實審
    法院對於證據之取捨，依法雖有自由判斷之權，然積極證據
    不足證明犯罪事實時，被告之抗辯或反證縱屬虛偽，仍不能
    以此資為積極證據應予採信之理由；至認定犯罪事實應依證
    據，為刑事訴訟法所明定，故被告否認犯罪事實所持之辯解
    ，縱屬不能成立，仍非有積極證據足以證明其犯罪行為，不
    能遽為有罪之認定（最高法院30年度上字第0482、1831號判
    例參照）。
三、本件公訴人認被告乙○○涉犯上開罪嫌係以：證人甲○○於
    警詢及偵訊時之證述、0000000000號門號通聯譯文為其主要
    論據。訊據被告乙○○否認有何此部分犯行，辯稱：伊是幫
    甲○○向丙○○取貨，第一次是帶甲○○去找丙○○取貨，
    但丙○○表示不要再找人向他拿貨，所以第二次及第三次是
    伊先向丙○○取貨後，再交付給甲○○等語（本院審訴卷第
    36頁）。經查：
  (一)附表二編號1 部分
    依被告所使用上開門號0000000000號行動電話與證人甲○○
    使用之門號0000000000號行動電話於97年9 月28日1 時47分
    許之通訊監察譯文內容：「甲○○：你那邊還有沒有？被告
    ：你是誰？」、「甲○○：我寶麗呀。被告：在我家，你來
    再說。」等語（刑事警察局卷第13頁），僅得認定被告邀約
    證人甲○○至被告家之情，尚難遽認被告於97年9 月28日下
    午某時，有販賣毒品與證人甲○○之事實。而證人甲○○於
    偵訊時證稱：（提示97年9 月28日1 時47分24秒0000000000
    與0000000000之通聯譯文）該次我是要向被告買300 元之K
    他命，是在被告位於中洲三路附近家中成交，被告將K 他命
    放入夾鏈袋給我，我再交給被告300 元，我打完電話就過去
    被告家等語（他卷第40頁），然於本院審理時先證稱：伊打
    完電話給被告後，就到被告家等，被告打電話給他朋友，就
    有人送毒品過來；伊有拿幾百元給被告，有時候錢不夠被告
    會自己拿出來；97年9 月28日1 時47分24秒那通電話中說「
    你那邊有沒有」是指K 他命，沒有提到要多少錢買K 他命，
    是伊問被告有沒有在吸食，這次伊沒有拿到K 他命等語（本
    院訴字卷第38頁），旋又稱：該通電話是在凌晨1 點多打的
    ，伊應該是因睡不著打給被告要買K 他命，在被告家有玩到
    K 他命等語（本院訴字卷第43頁），核證人甲○○之證詞前
    後反覆，殊難採信，則單憑上開通訊監察譯文，尚難遽認被
    告確有附表二編號1 之販賣K 他命犯行。
  (二)附表二編號2 部分
    依被告所使用上開門號0000000000號行動電話與證人甲○○
    使用之00-0000000號室內電話於97年9 月28日21時44分許之
    通訊監察譯文內容：「甲○○：你『董仔』回來了沒？被告
    ：他不在。」、「甲○○：那我死了。被告：我這邊有啦。
    」、「甲○○：喔好。被告：你要過來時騎慢一點。」等語
    （刑事警察局卷第14頁），僅得認定證人甲○○於該次通話
    後騎車前往被告家，尚難遽認被告於97年9 月28日晚間某時
    ，有販賣毒品與證人甲○○之事實。而證人甲○○於偵訊時
    證稱：（提示97年9 月28日21時44分43秒00-0000000與
    0000000000之通聯譯文）該次我跟被告買了400 元之K 他命
    ，成交地點也是在被告家等語（他卷第40頁），然於本院審
    理時證稱：伊電話中說「董仔」就是被告之朋友，伊叫他「
    董仔」，這次伊去被告家有玩到K 他命；伊透過被告去買K
    他命，忘記該次伊拿多少錢給被告，伊叫被告之朋友買都是
    一包，是與被告一起吸的，一包當場一次就吸完等語（本院
    訴字卷第39、42頁），佐以證人甲○○於本院審理時證稱：
    伊沒有跟被告直接一手交錢、一手交貨買到K 他命；偵訊筆
    錄內容可能是檢察官誤解伊之意思，因當時伊有施用毒品，
    要表達之意思伊不知道怎麼講等語明確（本院訴字卷第39、
    41頁），核證人甲○○就該次毒品交易之對象、金額、數量
    前後證詞不一，尚難遽信其於偵訊時有瑕疵之證述，則僅憑
    上開通訊監察譯文，仍無從認定實際交易之毒品金額、數量
    為何，自難遽認被告確有附表二編號2 之販賣K 他命犯行。
  (三)附表二編號3 部分
    依被告所使用上開門號0000000000號行動電話與證人甲○○
    使用之00-0000000號室內電話於97年10月1 日19時17分許之
    通訊監察譯文內容：「甲○○：你在哪裡？被告：我在家呀
    。」、「甲○○：你那邊還有嗎？我自己要拿的。被告：等
    一下我再用另一支電話打給你。」等語（刑事警察局卷第15
    頁），尚難認定實際交易之毒品金額、數量為何。而證人甲○○於偵訊時證稱：（提示97年10月1 日19時17分3 秒
    00-0000000與0000000000之通聯譯文）這通我也是要向被告
    買K 他命，被告有漲價，跟我收了500 元，成交地點也是在
    被告家，交易時間應該在7 點半左右等語（他卷第40頁），
    然於本院審理時證稱：伊忘記該通電話講什麼，亦不記得當
    天有無拿到K 他命施用；被告幫伊向朋友買K 他命，被告的
    朋友會把K 他命送過來，伊有看到被告把錢拿給他朋友等語
    （本院訴字卷第39、43頁），核證人甲○○之證詞前後迥異
    ，可否盡信，仍非無疑，則徒憑上開通訊監察譯文，殊難認
    定實際交易之毒品金額、數量為何，自難遽認被告確有附表
    二編號3 之販賣K 他命犯行。
  (四)被告前揭辯詞雖與證人丙○○於本院審理時證稱：甲○○並
    未透過被告跟伊買K 他命等語（本院訴字卷第45頁）有悖，
    惟縱證人丙○○之證詞屬實，亦僅得認被告抗辯無據，揆諸
    前揭判例意旨，尚難遽為被告有罪之認定，併予敘明。
  (五)綜上，公訴意旨所指被告如附表二所示部分犯行，仍有合理
    懷疑存在，未得使本院確信被告此部分之犯罪，揆諸前開判
    例意旨，應認被告此部分犯罪尚屬不能證明。此外，本院復
    查無其他積極證據可資認定被告涉有此部分罪嫌，自屬不能
    證明被告犯罪，此部分依法應為被告無罪之諭知。
據上論斷，應依刑事訴訟法第299 條第1 項前段、第301 條第1
項，毒品危害防制條例第4 條第2 項、第17條第2 項、第19條第
1 項，刑法第2 條第1 項後段、第11條、第47條第1 項、第51條
第5 款，判決如主文。
本案經檢察官李怡增到庭執行職務。
中    華    民    國    99    年    2     月    25    日
                  刑事第十六庭  審判長法  官  曾逸誠
                                      法  官  王靖茹
                                      法  官  姚水文
以上正本證明與原本無異。
如不服本判決應於收受送達後10日內向本院提出上訴書狀，並應
敘述具體理由；如未敘述上訴理由者，應於上訴期間屆滿後20日
內向本院補提理由書（均須按他造當事人之人數附繕本）「切勿
逕送上級法院」。
中    華    民    國    99    年    2     月    25    日
                                      書記官  何慧娟
附錄本案論罪科刑法條：
修正前毒品危害防制條例第4 條第2 項
製造、運輸、販賣第二級毒品者，處無期徒刑或7 年以上有期徒
刑，得併科新臺幣7 百萬元以下罰金。
附表一（販賣甲基安非他命部分）
┌─┬──────┬────────────┬───────────┐
│  │  販賣對象  │                        │                      │
│編├──────┤                        │    所犯罪名／        │
│號│  交易時間  │      交易方式          │    所處之刑及沒收    │
│  ├──────┤                        │                      │
│  │  交易地點  │                        │                      │
├─┼──────┼────────────┼───────────┤
│1 │向雄州      │向雄州於97年9 月27日13時│販賣第二級毒品，累犯，│
│  ├──────┤48分許，使用00-0000000號│處有期徒刑肆年。未扣案│
│  │97年9月27日 │室內電話，與乙○○使用之│之販賣甲基安非他命所得│
│  │13時48分之後│門號0000000000號行動電話│新臺幣壹仟元沒收，如全│
│  │某時        │聯絡，約定向乙○○購買1 │部或一部不能沒收時，以│
│  ├──────┤包價值1,000 元之甲基安非│其財產抵償之。        │
│  │高雄市旗津區│他命後，乙○○旋前往高雄│                      │
│  │中洲三路266 │市旗津區○○○路266巷口 │                      │
│  │巷口前      │前，交付甲基安非他命1 包│                      │
│  │            │予向雄州，並收取價金。  │                      │
├─┼──────┼────────────┼───────────┤
│2 │蔡榮駿      │蔡榮駿於97年9 月27日17時│販賣第二級毒品，累犯，│
│  ├──────┤13分許，使用00-0000000號│處有期徒刑參年捌月。未│
│  │97年9 月27日│室內電話，與乙○○使用之│扣案之販賣甲基安非他命│
│  │17時13分之後│門號0000000000號行動電話│所得新臺幣伍佰元沒收，│
│  │某時        │聯絡，約定向乙○○價值  │如全部或一部不能沒收時│
│  ├──────┤500 元之甲基安非他命後，│，以其財產抵償之。    │
│  │高雄市旗津區│乙○○旋前往約定地點高雄│                      │
│  │中華里7-11便│市旗津區中華里之7-11便利│                      │
│  │利超商前    │超商前，交付500 元之甲基│                      │
│  │            │安非他命予蔡榮駿，並收取│                      │
│  │            │價金。                  │                      │
├─┼──────┼────────────┼───────────┤
│3 │蔡榮駿      │蔡榮駿於97年10月6日17時 │販賣第二級毒品，累犯，│
│  ├──────┤13分許，使用00-0000000號│處有期徒刑參年捌月。未│
│  │97年10月6日 │室內電話，與乙○○使用之│扣案之販賣甲基安非他命│
│  │19時30分之後│門號0000000000號行動電話│所得新臺幣伍佰元沒收，│
│  │某時        │聯絡，約定向乙○○價值  │如全部或一部不能沒收時│
│  ├──────┤500 元之甲基安非他命後，│，以其財產抵償之。    │
│  │高雄市三民區│乙○○旋前往高雄市三民區│                      │
│  │九如路之後火│九如路後火車站前，交付  │                      │
│  │車站前      │500 元之甲基安非他命予蔡│                      │
│  │            │榮駿，並收取價金。      │                      │
├─┼──────┼────────────┼───────────┤
│4 │向雄州      │向雄州於97年10月13日21時│販賣第二級毒品，累犯，│
│  ├──────┤32分許，使用00-0000000號│處有期徒刑肆年。未扣案│
│  │97年10月13日│室內電話，與乙○○使用之│之販賣甲基安非他命所得│
│  │21時32分之後│門號0000000000號行動電話│新臺幣壹仟元沒收，如全│
│  │某時        │聯絡，約定向乙○○購買1 │部或一部不能沒收時，以│
│  ├──────┤包價值1,000 元之甲基安非│其財產抵償之。        │
│  │高雄市旗津區│他命後，乙○○旋前往高雄│                      │
│  │中洲三路266 │市旗津區○○○路266巷口 │                      │
│  │巷口前      │前，交付甲基安非他命1 包│                      │
│  │            │予向雄州，並收取價金。  │                      │
└─┴──────┴────────────┴───────────┘
附表二（無罪部分）
┌─┬──────────┬────────────────────┐
│編│ 販賣對象           │                                        │
│號├──────────┤                                        │
│  │ 交易時間           │                交易方式                │
│  ├──────────┤                                        │
│  │ 交易地點           │                                        │
├─┼──────────┼────────────────────┤
│1 │ 甲○○             │甲○○於97年9 月28日1 時47分許，使用門號│
│  ├──────────┤0000000000號行動電話，與乙○○使用之門號│
│  │97年9 月28日下午某時│0000000000號行動電話聯絡，確認乙○○確有│
│  ├──────────┤K 他命後，旋前往乙○○位於高雄市旗津區中│
│  │高雄市旗津區○○○路│洲三路210 號住處，向乙○○購得300 元之K │
│  │21號                │他命，並交付價金。                      │
├─┼──────────┼────────────────────┤
│2 │ 甲○○             │甲○○於97年9 月28日21時44分許，使用    │
│  ├──────────┤00-0000000號室內電話，與乙○○使用之    │
│  │97年9 月28日晚間某時│0000000000號行動電話聯絡，確認乙○○確有│
│  ├──────────┤K 他命後，旋前往乙○○位於高雄市旗津區中│
│  │高雄市旗津區○○○路│洲三路210 號住處，向乙○○購得400 元之K │
│  │21號                │他命，並交付價金。                      │
├─┼──────────┼────────────────────┤
│3 │ 甲○○             │甲○○於97年10月1 日19時17分許，使用    │
│  ├──────────┤00-0000000號室內電話，與乙○○使用之    │
│  │97年10月1 日19時30分│0000000000號行動電話聯絡，確認乙○○確有│
│  ├──────────┤K 他命後，旋前往乙○○位於高雄市旗津區中│
│  │高雄市旗津區○○○路│洲三路210 號住處，向乙○○購得400元之K  │
│  │21號                │他命，並交付價金。                      │
└─┴──────────┴────────────────────┘

司法院資訊處製作；財團法人民間司法改革基金會備份。
